臺灣士林地方法院民事裁定
110年度消債更字第104號
債  務  人  廖康伶（原名：廖英霖）
代  理  人  陳柏瑋律師(法扶律師)
上列債務人聲請更生事件，本院裁定如下：
    主  文
債務人廖康伶自中華民國一一０年十二月三十日十七時起開始更
生程序。
命司法事務官進行本件更生程序。
    理  由
一、按債務人不能清償債務或有不能清償之虞，且無擔保或無優
    先權之本金及利息債務總額未逾新臺幣（下同）1,200萬元
    者，於法院裁定開始清算程序或宣告破產前，得向法院聲請
    更生；法院開始更生程序之裁定，應載明其年、月、日、時
    ，並即時發生效力；法院裁定開始更生程序後，得命司法事
    務官進行更生程序；必要時，得選任律師、會計師或其他適
    當之自然人或法人一人為監督人，觀諸消費者債務清理條例
    （下稱消債條例）第3條、第42條第1項、第45條第1項、第1
    6條分別定有明文。
二、聲請意旨略以：伊有不能清償債務情事，前已向本院聲請與
    最大債權金融機構調解，惟調解不成立。又伊無擔保或無優
    先權之本金及利息債務總額未逾1,200萬元，且未經法院裁
    定開始清算程序或宣告破產，爰依法聲請更生等語。
三、經查，債務人所主張之上開事實，業據提出債務人全戶戶籍
    謄本【見本院110年度司消債調字第62號卷（下稱消債調卷
    ）第4頁】、財團法人金融聯合徵信中心當事人綜合信用報
    告之協商前置專用債權人清冊（見消債調卷第9至11頁）、1
    07、108、109年度綜合所得稅各類所得資料清單及全國財產
    稅總歸戶財產查詢清單（見消債調卷第12至14頁、本院卷第
    38頁）、勞工保險被保險人個人網路申報查詢表（見消債調
    卷第18頁）、存摺明細（見本院卷第41至66頁）、中華民國
    人壽保險商業同業公會保險業通報作業資訊系統資料查詢結
    果表（見本院卷第67、68頁）等為憑，堪信為真實。參酌債
    務人現年41歲（見消債調卷第4頁），目前任職於興達鐵櫃
    有限公司，每月薪資約2萬7,000元（見本院卷第92頁），名
    下固有90年出廠之汽車乙輛，然已無殘值（本院卷第39頁）
    ，每月尚須扶養子女，依其債權人陳報債務人之債務總額已
    達1,195萬1,922元（計算式：195萬7,012元＋188萬7,771元＋
    47萬6,812元＋20萬0,255元＋211萬1,877元＋214萬9,920元＋10
    6萬6,559元＋148萬5,554元＋61萬6,162元＝1,195萬1,922元，
    見消債調卷第31、32頁背面、第36、38、39、52、55、57、
    61頁）觀之，足認債務人之財產、勞力、信用確不能清償全
    部債務。此外，復查無消債條例第6條第3項、第8條或第46
    條各款所定駁回更生聲請之事由，是債務人聲請更生，應屬
    有據，爰依首揭規定，裁定其應予開始更生程序，並命司法
    事務官進行本件更生程序。
四、爰裁定如主文。
中　　華　　民　　國　　110 　年　　12　　月　　30　　日
                  民事第一庭  法  官  黃筠雅
以上正本係照原本作成。
本件裁定不得抗告。
中　　華　　民　　國　　110 　年　　12　　月　　30　　日
                              書記官  陳芝箖